臺灣高雄地方法院刑事判決　　　　　　　　　　　　九十二年度易字第一七一二號
　　公　訴　人　臺灣高雄地方法院檢察署檢察官
　　被　　　告　己○○
右列被告因傷害等案件，經檢察官提起公訴（九十二年度偵字第九五三九號），本院
判決如左：
    主  文
己○○共同連續以強暴使人行無義務之事，處有期徒刑參月，如易科罰金，以參佰元
折算壹日。
    事  實
一、己○○因前與甲○○發生口角衝突，心生不滿，竟與丁○○及丙○○（由本院另
    行審結）謀議教訓甲○○，而於民國九十二年四月二十日十八時許，己○○持其
    所有之開山刀一把（含刀鞘），丁○○持種類不詳之刀械一把（含刀鞘），三人
    共同前往高雄市○鎮區○○路一一三巷十三號之甲○○親戚住處，適逢甲○○與
    友人謝登羽（原名戊○○）在該處用餐完畢欲外出時，己○○、丁○○與丙○○
    即共同基於妨害自由之概括犯意聯絡，由己○○將甲○○強行推進屋內並以開山
    刀架住其頸部，丁○○尾隨進屋以種類不詳之刀械指住謝登羽，恫稱此事與其無
    關而命其上樓，丙○○則在門外守候（侵入住宅部分未據告訴），俟謝登羽依言
    上樓後，己○○再強行將甲○○架至門外，而連續以此強暴、脅迫之方式使甲○○及謝登羽行無義務之事。甲○○行至門外時試圖撥開刀械，己○○及丁○○見
    狀即持刀揮砍甲○○，丙○○亦徒手毆打之，致其受有左手腕切割傷併十三條肌
    腱及尺神經、正中神經尺血管斷裂、左手腕骨、橈骨骨折、頭部二公分、左胸二
    公分、左腿四公分、一公分、右腿二公分、二公分、三公分、左手六公分切割傷
    及左手多處擦傷等傷害（傷害部分未據告訴）後，己○○、丁○○及丙○○隨即
    各自逃離，惟於現場遺落上開開山刀之刀鞘及種類不詳刀械之刀鞘各一副，甲○○則由謝登羽送醫急救。嗣於同年五月三日十二時許，己○○為警於臺南縣七股
    鄉十份村海埔十一之七號前循線查獲。
二、案經高雄市政府警察局前鎮分局報告臺灣高雄地方法院檢察署檢察官偵查起訴。
    理  由
一、訊據被告己○○對於上開犯罪事實大致坦承不諱，僅辯稱同案被告丁○○及丙○○事前均不知情云云。經查：
  (一)右揭犯罪事實，業據被告己○○於警詢、偵訊及本院審理時大致自白在卷，核與
    同案被告丁○○、丙○○於警詢、偵訊時之供述、被害人甲○○之指訴及證人謝
    登羽之證述情節均大致相符，復有搜索筆錄三紙、阮綜合醫院驗傷診斷證明書一
    紙及扣案物品照片一張附卷可稽，暨開山刀之刀鞘及種類不詳刀械之刀鞘各一副
    扣案足憑。
  (二)被告己○○雖辯稱同案被告丁○○及丙○○事前均不知情云云，惟被告己○○於
    本院訊問時供稱：「（問：丁○○及丙○○為何去現場？）是我叫他二人去的，
    因甲○○身材魁梧，我怕他會反抗，還怕他有朋友幫忙，才叫他二人一起去幫我
    打，他二人當時看到甲○○反抗，有上去拉住他，應該有踢打他。」（本院九十
    二年度聲羈字第二六四號卷）；同案被告丁○○於偵訊時供稱：「是丙○○打電
    話給我說己○○與人發生口角，邀我去找甲○○理論。... 己○○已與甲○○起
    衝突，並持刀砍甲○○，我與丙○○見狀，也衝上前毆打甲○○。」（偵卷第十
    五頁反面）；同案被告丙○○於偵訊時供稱：「我們只是要幫他（指被告己○○
    ）出氣。... 他說與對方有爭執，要去找對方談判，若講不妥要修理甲○○。」
    （偵卷第十三頁反面）等語。而證人謝登羽亦於本院訊問時證稱：「甲○○吃完
    飯推開門要出去時，就被二人推進來，其中尚有一人在門外沒有進來，... 將甲○○推進來的二人其中一人手持開山刀，另一人我不太確定他拿什麼刀子... 二
    人拿刀各架著甲○○的脖子和指著我，說沒有我的事要我上樓去，我當時無法反
    抗，他們的意思好像若我沒有上樓去，我也會有事情，所以我就上樓了。」等語
    （本院卷第四四頁），足見被告己○○與同案被告丁○○、丙○○二人就上開犯
    行間，確有犯意之聯絡及行為之分擔無訛，被告己○○之前揭辯詞，顯與客觀事
    證不符，自難採信。
  (三)綜上，被告己○○之前揭連續強制犯行，洵堪認定，本件事證明確，應依法論科
    。
二、按刑法第三百零四條所謂強暴，係指以有形之實力不法加諸於人；所謂脅迫，係
    指以言詞或舉動威嚇要脅，而足以妨害他人行使權利或使他人行無義務之事者而
    言。本件被告己○○將被害人甲○○強行推進屋內，再以開山刀將其架往屋外，
    即屬以有形之實力不法加諸於人；同案被告丁○○持種類不詳之刀械指住謝登羽
    並命其上樓，即屬以言詞及舉動威嚇要脅於人，而均以此強暴、脅迫之方式使他
    人行無義務之事。是核被告己○○所為，係犯刑法第三百零四條第一項之以強暴
    、脅迫使人行無義務之事罪。被告己○○與同案被告丁○○及丙○○就上開犯行
    間，有犯意聯絡及行為分擔，均為共同正犯。被告己○○先後二次強制犯行，時
    間緊接，手法相似，觸犯基本構成要件相同之罪名，顯係基於概括犯意反覆為之
    ，應依連續犯規定，論以一重罪之以強暴使人行無義務之事罪處斷，並加重其刑
    。公訴意旨漏未論以連續犯，尚有未洽。至公訴人認被告另涉犯刑法第二百七十
    七條第一項之普通傷害罪嫌，而該罪依同法第二百八十七條前段規定，須告訴乃
    論，惟遍閱全卷，並無被害人甲○○提出告訴之資料存卷可查，足見被告己○○
    涉犯傷害罪嫌之部分未據告訴，然公訴人既認該部分與前揭經本院論罪科刑之強
    制犯行間有牽連犯之裁判上一罪關係（本院卷第一三五頁），自不另為不受理之
    諭知。爰審酌被告己○○僅因細故即夥眾持刀妨害他人自由，造成被害人身心之
    恐懼壓力，且迄未與被害人達成和解，惟念其年輕氣盛，思慮不周，且犯後大致
    坦承犯行，態度尚佳等一切情狀，量處如主文第一項所示之刑，並諭知易科罰金
    之折算標準，以資懲儆。末查，被告己○○所有供犯罪所用之開山刀一把已於案
    發後棄置海裡，此業據被告己○○供述在卷（本院卷第一三三頁），足見業已滅
    失；扣案之開山刀刀鞘一副雖為被告己○○所有之物，惟與其前揭強制犯行並無
    直接關聯，尚難認為供犯罪所用之物；又同案被告丁○○所持種類不詳之刀械（
    含扣案之刀鞘）一把，並無任何積極證據足資證明為被告己○○或同案被告丁○○、丙○○所有之物，自不予宣告沒收之，附此敘明。
據上論斷，應依刑事訴訟法第二百九十九條第一項前段，刑法第二十八條、第五十六
條、第三百零四條第一項、第四十一條第一項前段，罰金罰鍰提高標準條例第一條前
段、第二條，判決如主文。
本案經檢察官乙○○到庭執行職務。
中      華      民      國    九十三    年      五      月      七      日
                                    臺灣高雄地方法院刑事第十一庭
                                        審判長法  官    徐美麗
                                              法  官    陳億芳
                                              法  官    鄭詠仁
右正本證明與原本無異。
如不服本判決，應於判決送達後十日內，向本院提出上訴狀。
                                              書記官    蔡妮君
中      華      民      國    九十三    年      五      月      七      日
附錄法條：
刑法第三百零四條
以強暴、脅迫使人行無義務之事或妨害人行使權利者，處三年以下有期徒刑、拘役或
三百元以下罰金。
前項之未遂犯罰之。
